【裁判字號】    99,訴,959
【裁判日期】    991231
【裁判案由】    毒品危害防制條例
【裁判全文】
臺灣基隆地方法院刑事判決               99年度訴字第959號
公  訴  人  臺灣基隆地方法院檢察署檢察官
被      告  鄭凱文
上列被告因毒品危害防制條例案件，經檢察官提起公訴（99年度
毒偵字第2032號），被告於準備程序進行中，就被訴事實為有罪
之陳述，經本院合議庭裁定由受命法官獨任進行簡式審判程序，
判決如下：
    主  文
鄭凱文施用第一級毒品，累犯，處有期徒刑柒月，扣案之注射針
筒壹支及殘渣袋壹只均沒收。
    事  實
一、施用毒品紀錄：鄭凱文前因施用毒品案件，經觀察、勒戒後
    ，認無繼續施用毒品之傾向，經臺灣基隆地方法院檢察署檢
    察官以91年度戒毒偵字第769 號為不起訴處分確定；其後，
    又於前揭之觀察、勒戒及強制戒治執行完畢經釋放出所後之
    5 年內，再犯施用毒品案件，經本院於94年1 月31日以94年
    度基簡字第5 號判決判處有期徒刑6 月確定，於94年4 月1
    日易科罰金執行完畢。
二、累犯紀錄：鄭凱文因竊盜案件，經本院於97年9 月24日以97
    年度基簡字第1140號判決判處有期徒刑3 月確定；再因贓物
    案件，經本院於97年9 月30日，以97年度基簡字第1240號分
    別判決有期徒刑3 月、3 月，應執行刑5 月確定；復因詐欺
    案件，經本院於97年10月20日，以97年度基簡字第1301號判
    決有期徒刑6 月確定。上開三罪，經本院以97年度聲字第12
    05號裁定應執行刑1 年確定，甫於99年1 月30日縮短刑期執
    行完畢（構成累犯）。
三、本案事實：詎鄭凱文猶未戒除毒癮，猶基於施用第一級毒品
    海洛因之犯意，於99年11月3 日16時許，在基隆市○○區○
    ○街達摩祖師廟旁公共廁所內，以將海洛因摻水置入針筒後
    注射手臂血管之方式，施用第一級毒品海洛因1 次，施用完
    畢後，即在上開處所為警查獲，並扣得注射針筒1 支及海洛
    因殘渣袋1 只，再經警採尿送驗後，結果呈嗎啡、可待因陽
    性反應。
四、案經基隆市警察局第二分局報告臺灣基隆地方法院檢察署檢
    察官偵查起訴。
    理  由
一、本件被告所犯者非為死刑、無期徒刑、最輕本刑為3 年以上
    有期徒刑之罪或高等法院管轄第一審案件，其於準備程序進
    行中，先就被訴事實為有罪之陳述，經告知其簡式審判程序
    之旨，並聽取公訴人及被告之意見後，本院依刑事訴訟法第
    273 條之1 第1 項之規定，裁定由受命法官獨任進行簡式審
    判程序，且依同法第273 條之2 規定，簡式審判程序之證據
    調查，不受第159 條第1 項、第161 條之2 、第161 條之3
    、第163 條之1 及第164 條至第170 條規定之限制，合先敘
    明。
二、前揭犯罪事實，業據被告鄭凱文於本院準備程序及審理時坦
    承不諱，又經被告同意，為警查獲後所採集之尿液經送驗後
    ，呈嗎啡、可待因之陽性反應，此有基隆市警察局第二分局
    偵辦毒品案件尿液檢體對照表（尿液檢體編號：99-2-456）
    暨台灣尖端先進生技醫藥股份有限公司99年11月17日濫用藥
    物檢驗報告各乙份（見99年度毒偵字第2032號卷第5 頁、第
    49頁）附卷可稽，且參之以酵素免疫分析或薄層定性分析等
    方式為初步篩檢者，檢驗結果雖有相當程度偽陽性之可能，
    然以氣（液）相層析、質譜分析之儀器為交叉確認者，檢驗
    結果出現偽陽性之機率則極低，因而具有公信力，核足為對
    涉嫌人不利之認定，足見被告於本院審理時之任意性自白，
    與事實相符，堪可採信。再者，被告查有如本判決犯罪事實
    欄一所載施用毒品之前案紀錄，觀諸卷附臺灣高等法院被告
    前案紀錄表所載內容即明。從而，本案事證明確，被告於初
    犯施用毒品案件之5 年以內，再犯施用毒品之犯行，堪可認
    定，應依法論科。
三、論罪科罰
  (一)查海洛因係毒品危害防制條例所列管之第一級毒品，此為該
    條例第2 條第2 項第1 款所明定。按犯毒品危害防制條例第
    10條之罪（施用毒品罪）者，檢察官應聲請法院裁定，令被
    告入勒戒處所觀察、勒戒，經勒戒處所陳報，認受觀察、勒
    戒人無繼續施用毒品傾向者，應即釋放，並為不起訴之處分
    ；認有繼續施用毒品傾向者，即應聲請法院裁定令入戒治處
    所強制戒治，俟強制戒治期滿釋放，再為不起訴之處分。惟
    依上揭規定觀察勒戒或強制戒治執行完畢釋放後，五年內再
    犯毒品危害防制條例第10條之罪（施用毒品罪）者，檢察官
    即應依法追訴，毒品危害防制條例第20條第1 項、第2 項、
    第23 條第2項分別定有明文。
  (二)核被告於初犯施用毒品案件以後之5 年以內，再犯施用第一
    級毒品海洛因之行為，係犯毒品危害防制條例第10條第1 項
    之施用第一級毒品罪。又被告前曾受如事實欄二所載有期徒
    刑之執行，此有臺灣高等法院被告前案紀錄表附卷可考，其
    於有期徒刑之執行完畢後，5 年以內故意再犯本件有期徒刑
    以上之罪，為累犯，應加重其刑。爰審酌被告曾有施用毒品
    之前科仍不知戒除，惟犯罪後坦承犯行，且所犯之施用毒品
    犯行乃戕害自己身心健康，並未危及他人等一切情狀，量處
    如主文所示之刑。
  (三)扣案之注射針筒1 支及殘渣袋1 只，係被告所有而供其施用
    海洛因所用之物，業據被告於本院審判程序供明屬實，爰依
    法併予諭知沒收。
據上論斷，應依刑事訴訟法第273 條之1 第1 項、第299 條第1
項前段，毒品危害防制條例第10條第1 項，刑法第11條前段、第
47條第1 項、第38條第1 項第2 款，判決如主文。
本案經檢察官王亞樵到庭執行職務。
中    華    民    國    99    年    12    月    31    日
                  刑事第五庭法    官  吳佳齡
以上正本證明與原本無異。
如不服本判決應於收受送達後10日內向本院提出上訴書狀，並應
敘述具體理由；其未敘述上訴理由者，應於上訴期間屆滿後20日
內向本院補提理由書(均須按他造當事人之人數附繕本)「切勿逕
送上級法院」。
中    華    民    國    99    年    12    月    31    日
                            書 記 官  莊智凱
附錄論罪法條：
毒品危害防制條例第10條
施用第一級毒品者，處 6 月以上 5 年以下有期徒刑。
施用第二級毒品者，處 3 年以下有期徒刑。

司法院資訊處製作；財團法人民間司法改革基金會備份。
